【裁判字號】    99,簡,103
【裁判日期】    990531
【裁判案由】    水污染防治法
【裁判全文】
高雄高等行政法院簡易判決
                                       99年度簡字第103號
原      告  寶興工業股份有限公司
代  表  人  甲○○董事長
被      告  高雄縣政府
代  表  人  乙○○縣長
上列當事人間水污染防治法事件，原告不服行政院環境保護署中
華民國99年1月27日環署訴字第0990009761號訴願決定，提起行
政訴訟，本院判決如下：
    主  文
原告之訴駁回。
訴訟費用由原告負擔。
    事實及理由
一、事實概要︰
    緣原告所屬岡山廠（設於高雄縣岡山鎮○○○路11、11之1
    、11之2、11之3號）從事金屬表面處理業，經被告所屬環境
    保護局（下稱高雄縣環保局）於民國98年9月17日10時40分
    派員前往稽查，於廠放流口採取水樣送驗，檢驗結果懸浮固
    體為37.6毫克/公升（mg/L），未符合放流水標準所定限值
    （金屬表面處理業：懸浮固體：30毫克/公升（mg/L）），
    被告審核結果乃以其違反水污染防治法第7條第1項規定，依
    同法第40條第1項暨「違反水污染防治法罰鍰額度裁罰準則
    」之規定裁處新臺幣（下同）6萬元罰鍰；原告不服，提起
    訴願，經遭決定駁回；遂提起本件行政訴訟。
二、本件原告主張︰
    原告於98年9月初接獲高雄縣環保局電告於同年9月15日抽驗
    水質，後延至同年月17日始前往稽查，原告響應政府節約用
    水的政策，大部分回收再使用，於環保局派員抽查時按正常
    作業程序將處理後之廢水流放至排放口，由環保局採樣，但
    排放口下原告仍設有陰井一口以便水質不良時再抽至重新處
    理，環保局抽驗水質不合於排放標準，但是其溢出之水是在
    一口陰井內，原告仍抽回重新處理回收再使用，並無排放在
    路上等情，並聲明求為判決撤銷訴願決定及原處分。
三、被告則以︰
(一)、按事業排放廢（污）水於地面水體者，應符合放流水標準，
    原告從事金屬表面處理業，經被告所屬環境保護局派員前往
    稽查原告所屬之岡山廠，發現原告所屬之岡山廠排放廢（污
    ）水於地面水體，經於放流口採集水樣送驗懸浮固體:37.6m
    g/L(標準限值:30mg/L)，未符合放流水標準，有卷附稽查記
    錄及相關現場採集水樣圖片及水質檢驗報告書可稽，原告確
    有廢水排放行為，所排放之廢水未符合放流水標準限值，已
    違反水污染防治法第7條第1項之規定，被告爰依同法第40條
    第1項之規定及「違反水污染防治法罰鍰額度裁罰準則」第2
    條及附表第1項次之規定予以裁處，並無不合。
(二)、原告主張被告所屬環境保護局派員前去抽驗時，原告並未將
    廢(污)水排放於地面並於放流口下方設有陰井云云；惟查，
    被告於98年9月17日前往原告所屬岡山廠稽查，稽查採樣當
    時原告放流自然溢流出廢水，並徵得原告代表「甲○○」同
    意採樣，原告代表陪同採樣當時並無異議，並經原告代表人
    甲○○確認簽名無誤，足認本件採樣當時，原告工廠業已自
    然排放廢水，原告所述，顯非事實。另查原告經被告核准之
    水污染防治措施資料，原告許可核准文件內容並無放流水回
    收重新再處理程序，故被告私設放流水回收程序，仍屬違法
    行為等語，資為抗辯，並聲明求為判決駁回原告之訴。
四、本件事實概要欄所載事實，有水污染稽查記錄、現場採樣照
    片、正修科技大學超微量研究科技中心檢測報告等附於訴願
    卷及本院卷可稽，且經兩造各自以訴狀陳明在卷，洵堪信實
    。兩造所爭執者厥為原告是否有違反水污染防治法第7條第1
    項之事實，經查：
(一)、按「事業：指工廠、礦場、廢水代處理業、畜牧業或其他經
    中央主管機關指定之事業。」「事業．．．，排放廢（污）
    水於地面水體者，應符合放流水標準。」「事業．．．排放
    廢（污）水，違反第7條第1項．．．規定者，處新臺幣6萬
    元以上60萬元以下罰鍰，並通知限期改善，．．．。」水污
    染防治法第2條第7款、第7條第1項、第40條第1項定有明文
    。
(二)、次按事業排放廢（污）水於地面水體者，應符合放流水標準
    ，是以凡排放廢（污）水於地面水體不符合放流水標準者，
    即應受罰。查，本件原告所屬岡山廠為從事金屬表面處理業
    ，為前揭規定之事業，高雄縣環保局於前開時地派員前往稽
    查，發現該廠排放廢水於地面水體，經於該廠放流口採取水
    樣，採樣當天天氣晴朗、無雨、設備操作、自然溢流情況下
    採樣，過程有現場照片並經原告代表人簽名確認，並無違誤
    ，是所檢測之結果自得採為認定之依據，然採樣經檢驗結果
    懸浮固體為37.6毫克/公升（mg/L），未符合金屬表面處理
    業放流水標準所定限值：懸浮固體：30毫克/公升之標準，
    被告據以裁罰，並無不合。原告主張高雄縣環保局派員抽檢
    時，該廠並未將廢（污）水排放於地面云云，並不可採。
(三)、原告主張其於放流口下方設有陰井，以便水質不合於排放標
    準而溢出於陰井內，抽回重新處理回收再使用，並無排放在
    路上云云；惟查，被告於98年9月17日前往原告所屬岡山廠
    稽查，稽查採樣當時原告放流自然溢流出廢水，並由原告代
    表人陪同採樣，採樣後並經原告代表人甲○○於稽查記錄確
    認簽名，業如前述，是以原告於放流口下方另設置陰井，其
    意已有可疑，況原告經被告核准之水污染防治措施資料，許
    可核准文件內容並無放流水回收重新再處理程序，此私設放
    流水回收程序，非屬正常，是原告此之主張，要難採為其有
    利之認定。
(四)、綜上所述，原告主張既不可採，則被告以原告從事金屬表面
    處理業，其所排放之放流水，經檢驗結果懸浮固體為37.6毫
    克/公升（mg/L），未符合放流水標準所定限值（金屬表面
    處理業：懸浮固體：30毫克/公升（mg/L）），乃以其違反
    水污染防治法第7條第1項規定，依同法第40條第1項暨「違
    反水污染防治法罰鍰額度裁罰準則」之規定裁處6萬元罰鍰
    ，並無違法；訴願決定予以維持，核無不合。原告訴請撤銷
    ，為無理由，應予駁回。又本件事證已臻明確，兩造其餘攻
    擊防禦方法，均核與本件判決結果不生影響，爰不一一論述
    ，附此敘明。另本件為簡易訴訟事件，爰不經言詞辯論為之
    。
五、據上論結，本件原告之訴為無理由，依行政訴訟法第233條
    第1項、第236條、第98條第1項前段，判決如主文。

中    華    民    國    99    年    5     月    31    日
             高雄高等行政法院第四庭
                             法  官  戴  見  草
以上正本係照原本作成。
如不服本判決，應於送達後20日內，向本院提出上訴狀並表明上
訴理由，如於本判決宣示後送達前提起上訴者，應於判決送達後
20日內補提上訴理由書（須按他造當事人人數附繕本）。
中    華    民    國    99    年    5     月    31    日

                              書記官  江  如  青
附註:
行政訴訟法第235條（第1項、第2項）:
對於適用簡易程序之裁判提起上訴或抗告，須經最高行政法院之
許可。
前項許可，以訴訟事件所涉及之法律見解具有原則性者為限。

司法院資訊處製作；財團法人民間司法改革基金會備份。
